臺灣臺南地方法院民事判決
110年度重訴字第219號
原      告    臺灣中小企業銀行股份有限公司

法定代理人    林謙浩  
訴訟代理人    許雅綺  
被      告    龍城工程有限公司

兼法定代理人  許文成  
被      告    吳慧枝  
上列當事人間請求返還借款事件，經本院於民國110年9月30日言
詞辯論終結，判決如下：
    主  文
被告應連帶給付原告新臺幣23,494,830元，及如附表二所示之利
息及違約金。
訴訟費用新臺幣218,800元由被告連帶負擔。
   事實及理由
一、本件被告經合法通知，均未於言詞辯論期日到場，核無民事
    訴訟法第386條所列各款情形，爰依原告之聲請，由其一造
    辯論而為判決。
二、原告起訴主張：被告許文成、吳慧枝、龍城工程有限公司（
    下稱龍城公司）依序於民國108年8月15日、108年10月30日
    、109年4月9日與原告簽訂授信約定書，並向原告借款如下
    ：
  ㈠被告龍城公司邀同被告許文成、吳慧枝擔任連帶保證人，於1
    09年4月9日與原告簽訂週轉金貸款契約，約定借款額度為新
    臺幣（下同）2,000萬元，動用期間自109年4月10日起至110
    年4月10日止，逕由被告龍城公司出具借據、票據，申請循
    環或分批動用，每筆借款期間最長不得超過2年；利息依原
    告一年期定期儲蓄存款機動利率加週年利率1.91％按月計付
    ，目前利率為週年利率2.75％（即0.84％＋1.91％）。逾期償還
    本金或利息時，除按上開利率計息外，依契約第5條約定，
    按借款總餘額，自應償還日起，逾期6個月以內者，按約定
    利率10％加付違約金，逾期超過6個月部分，按約定利率20％
    加付違約金，嗣被告龍城公司已分別動用如附表一編號1至8
    所示借款本金，借款期間如附表一編號1至8所示。
　㈡被告龍城公司又邀同被告許文成、吳慧枝擔任連帶保證人，
    於109年8月12日與原告簽立受嚴重特殊傳染性肺炎影響發生
    營運困難事業資金紓困振興貸款契約書，約定借款期間自10
    9年8月14日起至114年8月14日止，利息自實際撥款日起，依
    年金法按月攤還本息，利率按中華郵政股份有限公司二年期
    定期儲金機動利率（目前為0.845％）計算，於110年8月13日
    前加1％機動計息（目前為1.845％），自110年8月14日起加1.
    455％機動計息，借款到期或視為到期時，願改按逾期當時原
    告之基準利率加年息3％計付利息及遲延利息；逾期償還本金
    或利息時，按借款總餘額自應償還日起，逾期6個月以內者
    ，依前開利率10％加付違約金，逾期超過6個月部分，依前開
    利率20％加付違約金。
　㈢被告龍城公司復邀同被告許文成、吳慧枝擔任連帶保證人，
    於109年8月12日與原告簽立受嚴重特殊傳染性肺炎影響發生
    營運困難事業資金紓困振興貸款契約書，約定由被告龍城公
    司出具借據分次撥付，借款期間自109年8月14日起至114年8
    月14日止，利息自實際撥款日起，依年金法按月攤還本息，
    利率自109年8月14日起至110年6月18日止，按中華郵政股份
    有限公司二年期定期儲金機動利率（目前年率為0.845％）加
    0.655％機動計息（目前合計年率為1.5％），並自110年7月1
    日起至110年8月13日止，按上開利率加1％機動計息，其後按
    上開利率加1.455％機動計息，嗣後前指利率調整時，即隨同
    調整，借款到期或視為到期未立即償還時，改按逾期當時原
    告基準利率（按月調整）加年息3％計付利息及遲延利息。凡
    逾期償還本金或利息時，按借款總餘額自應償還日起，逾期
    6個月以內者，依前開利率10％加付違約金，逾期超過6個月
    部分，依前開利率20％加付違約金。
　㈣依授信約定書第15條第2款約定，被告龍城公司若經票據交換
    所通知拒絕往來時，無須由原告事先通知或催告，即喪失期
    限利益，債務視為全部到期。被告龍城公司已於110年6月11
    日經票據交換所通報拒絕往來，依上開約定，借款視為全部
    到期，即第一筆借款之借款餘額如附表一編號1至8所示、第
    二筆借款之借款餘額如附表一編號9所示、第三筆借款之借
    款餘額如附表一編號10至13所示，被告龍城公司應就如附表
    二所示積欠本金及其利息、違約金負清償責任，被告許文成
    、吳慧枝為被告龍城公司之連帶保證人，亦應負連帶清償之
    責任，爰依消費借貸、連帶保證之法律關係，提起本件訴訟
    等語。
三、被告均未於言詞辯論期日到場，亦未提出書狀作何聲明或陳
    述。 
四、經查，原告主張之事實，業據提出與其所述相符之授信約定
    書、週轉金貸款契約、借據、撥還款明細查詢單、放款利率
    歷史資料表、受嚴重特殊傳染性肺炎影響發生營運困難事業
    資金紓困振興貸款契約書暨同意書、龍城公司之第一類票據
    信用資料查覆單等件為證（見本院卷第29-111頁）。被告對
    於原告主張之事實，均未於言詞辯論期日到場，亦均未提出
    任何書狀或證據以供本院審酌，本院綜合上開事證，依調查
    證據之結果，堪信原告之主張為真實。
五、按稱消費借貸者，謂當事人一方移轉金錢或其他代替物之所
    有權於他方，而約定他方以種類品質、數量相同之物返還之
    契約；借用人應於約定期限內，返還與借用物種類、品質、
    數量相同之物；遲延之債務，以支付金錢為標的者，債權人
    得請求依法定利率計算之遲延利息，但約定利率較高者，仍
    從其約定利率；當事人得約定債務人於債務不履行時，應支
    付違約金，民法第474條第1項、第478條前段、第233條第1
    項、第250條第1項分別定有明文。次按稱保證者，謂當事人
    約定，一方於他方之債務人不履行債務時，由其代負履行責
    任之契約；保證債務，除契約另有訂定外，包含主債務之利
    息、違約金、損害賠償及其他從屬於主債務之負擔，民法第
    739條、第740條亦有明文。又保證債務之所謂連帶，係指保
    證人與主債務人負同一債務，對於債權人各負全部給付之責
    任者而言，此就民法第272條第1項規定連帶債務之文義參照
    觀之甚明（最高法院109年度台上字第1016號判決意旨參照
    ）。從而，原告本於消費借貸及連帶保證之法律關係，請求
    被告連帶給付如主文第1項所示之金額、利息及違約金，為
    有理由，應予准許。
六、末按共同訴訟人因連帶或不可分之債敗訴者，應連帶負擔訴
    訟費用；法院為終局判決時，應依職權為訴訟費用之裁判，
    民事訴訟法第85條第2項、第87條第1項分別定有明文。經核
    本件訴訟費用即第一審裁判費為218,800元，依上開規定，
    應由敗訴之被告連帶負擔，爰判決如主文第2項所示。
七、據上論結，本件原告之訴為有理由，判決如主文。
中　　華　　民　　國　　110 　年　　9 　　月　　30　　日
                  民事第一庭    法  官　張桂美
以上正本證明與原本無異。
如不服本判決，應於判決送達後20日內，向本院提出上訴狀並表
明上訴理由，如於本判決宣示後送達前提起上訴者，應於判決送
達後20日內補提上訴理由書（須附繕本）。
如委任律師提起上訴者，應一併繳納上訴審裁判費。
中　　華　　民　　國　　110 　年　　9 　　月　　30　　日
                                書記官  薛雅云
　　　　　　　　　

附表一：放款帳號「00000000000」（單位：新臺幣)    編號 借款金額 借款期間(民國) 借款本金餘額 1 329萬元 109年4月10日至 111年4月10日  3,262,571元 2 318萬元  970,764元 3 140萬元  1,175,000元 4 173萬元 109年4月20日至 110年4月20日 1,309,248元 5 370萬元 109年11月27日至 111年10月1日 3,700,000元 6 240萬元 109年12月3日至 110年7月30日 1,907,991元 7 130萬元 109年12月3日至 110年9月30日 295,163元 8 260萬元 109年12月14日至 111年3月31日 2,300,000元 9 400萬元 109年8月14日至 114年8月14日 3,423,251元 10 120萬元  1,025,682元 11 200萬元 109年8月20日至 114年8月19日 1,709,308元 12 140萬元  1,196,512元 13 140萬元 109年9月8日至 114年9月8日 1,219,340元 
　　　　　　　　　
附表二（單位：新臺幣)    編號 本金   利息 違約金 1 3,262,571元 自民國110年5月10日起至清償日止，按年利率2.75％計算。 自民國110年6月11日起至清償日止，逾期在6個月以內者，按年利率2.75％之百分之10計算之違約金，逾期超過6個月者，按年利率2.75％之百分之20計算之違約金。 2 970,764元 自民國110年5月10日起至清償日止，按年利率2.75％計算。 自民國110年6月11日起至清償日止，逾期在6個月以內者，按年利率2.75％之百分之10計算之違約金，逾期超過6個月者，按年利率2.75％之百分之20計算之違約金。 3 1,175,000元 自民國110年5月10日起至清償日止，按年利率2.75％計算。 自民國110年6月11日起至清償日止，逾期在6個月以內者，按年利率2.75％之百分之10計算之違約金，逾期超過6個月者，按年利率2.75％之百分之20計算之違約金。 4 1,309,248元 自民國110年5月20日起至清償日止，按年利率2.75％計算。 自民國110年6月21日起至清償日止，逾期在6個月以內者，按年利率2.75％之百分之10計算之違約金，逾期超過6個月者，按年利率2.75％之百分之20計算之違約金。 5 3,700,000元 自民國110年5月3日起至清償日止，按年利率2.75％計算。 自民國110年6月4日起至清償日止，逾期在6個月以內者，按年利率2.75％之百分之10計算之違約金，逾期超過6個月者，按年利率2.75％之百分之20計算之違約金。 6 1,907,991元 自民國110年5月21日起至清償日止，按年利率2.75％計算。 自民國110年6月22日起至清償日止，逾期在6個月以內者，按年利率2.75％之百分之10計算之違約金，逾期超過6個月者，按年利率2.75％之百分之20計算之違約金。 7 295,163元 自民國110年5月3日起至清償日止，按年利率2.75％計算。 自民國110年6月4日起至清償日止，逾期在6個月以內者，按年利率2.75％之百分之10計算之違約金，逾期超過6個月者，按年利率2.75％之百分之20計算之違約金。 8 2,300,000元 自民國110年5月21日起至清償日止，按年利率2.75％計算。 自民國110年6月22日起至清償日止，逾期在6個月以內者，按年利率2.75％之百分之10計算之違約金，逾期超過6個月者，按年利率2.75％之百分之20計算之違約金。 9 3,423,251元 自民國110年5月14日起至清償日止，按年利率5.22％計算。 自民國110年6月15日起至清償日止，逾期在6個月以內者，按年利率5.22％之百分之10計算之違約金，逾期超過6個月者，按年利率5.22％之百分之20計算之違約金。 10 1,025,682元 自民國110年5月14日起至清償日止，按年利率5.22％計算。 自民國110年6月15日起至清償日止，逾期在6個月以內者，按年利率5.22％之百分之10計算之違約金，逾期超過6個月者，按年利率5.22％之百分之20計算之違約金。 11 1,709,308元 自民國110年5月20日起至清償日止，按年利率5.22％計算。 自民國110年6月21日起至清償日止，逾期在6個月以內者，按年利率5.22％之百分之10計算之違約金，逾期超過6個月者，按年利率5.22％之百分之20計算之違約金。 12 1,196,512元 自民國110年5月20日起至清償日止，按年利率5.22％計算。 自民國110年6月21日起至清償日止，逾期在6個月以內者，按年利率5.22％之百分之10計算之違約金，逾期超過6個月者，按年利率5.22％之百分之20計算之違約金。 13 1,219,340元 自民國110年5月8日起至清償日止，按年利率5.22％計算。 自民國110年6月9日起至清償日止，逾期在6個月以內者，按年利率5.22％之百分之10計算之違約金，逾期超過6個月者，按年利率5.22％之百分之20計算之違約金。 合計 本金23,494,830元